# 售后租回

提问人：yahmm 时间：2012-05-03 16:12:38
形成融资租赁，租赁期为 3 年，资产可使用年限为 10 年，未实现售后租回损益在 3 年内摊完还是在 10 年摊完合适。按讲解是按折旧进度进行摊销。

回答人：chenyiwei
递延收益的摊销年限与该资产的折旧年限一致。 如果在三年期满后，预计可以取得使用权，从而在其剩余使用寿命内继续使用的，则递延收益的摊销年限与资产剩余使用寿命一致。 如果在三年期满后，预计不会继续使用，因而折旧年限确定为 3 年的，则递延收益也按照 3 年摊销。